臺灣桃園地方法院刑事判決　　　　　　 96年度訴緝字第112號
公　訴　人　臺灣桃園地方法院檢察署檢察官
被　　　告　甲○○
　　　　　　　　　　（另案現於桃園看守所龍潭女所羈押中）
上列被告因違反毒品危害防制條例案件，經檢察官提起公訴（95
年度毒偵字第4910號），及追加起訴（96年度蒞追字第9 號、95
年度毒偵字第5196號），嗣經本院裁定改依簡式審判程序，並由
受命法官獨任進行審判程序，判決如下︰
    主  文
甲○○(一)施用第一級毒品，處有期徒刑柒月，減為有期徒刑月
又拾伍日，扣案之分裝袋拾個、注射針筒拾貳支，均沒收；(二)
又施用第二級毒品，處有期徒刑月，減為有期徒刑壹月又拾伍
日，扣案之分裝杓支、安非他命吸食器壹組，均沒收；(三)又施
用第一級毒品，處有期徒刑柒月，減為有期徒刑月又拾伍日，
扣案之注射針筒伍支、夾鍊袋壹個，均沒收；(四)又施用第二級毒
品，處有期徒刑月，減為有期徒刑壹月又拾伍日；(五)又施用第
一級毒品，處有期徒刑柒月，減為有期徒刑月又拾伍日，扣案
之注射針筒貳支均沒收；(六)又施用第二級毒品，處有期徒刑月
，減為有期徒刑壹月又拾伍日。應執行有期徒刑壹年貳月，扣案
之分裝袋拾個、注射針筒拾玖支、分裝杓支、安非他命吸食
器壹組、夾鍊袋壹個，均沒收。
    事  實
一、甲○○於民國94年間因施用毒品案件，經裁定送觀察、勒戒
    後，認無繼續施用毒品傾向，於95年1 月2 日執行完畢釋放
    ，經臺灣板橋地方法院檢察署檢察官以94年度毒偵緝字第56
    2 號為不起訴處分確定，猶不知悔改，於前開觀察、勒戒執
    行完畢釋放後5 年內，又各別基於施用第一級毒品海洛因及
    第二級毒品安非他命或甲基安非他命之犯意，於如附表所示
    之時、地，施用海洛因及安非他命（各次施用毒品之時間、
    地點及施用毒品種類，均詳如附表所載）。嗣於95年9 月10
    日晚間7 時許，為警在甲○○位於桃園縣龜山鄉○○○街23
    號2 樓215 室住處查獲，並扣得甲○○所有供其分裝海洛因
    所用之分裝袋13個、分裝及施用安非他命所用之分裝杓3 支
    、安非他命吸食器1 組、施用海洛因所用之注射針筒12支等
    物。又於同年10月2 日晚間9 時30分許，為警在甲○○上開
    住處前查獲，並扣得甲○○所有供其施用海洛因所有之注射
    針筒5 支、分裝海洛因所用之夾鍊袋1 個。復又於同年10月
    26 日 下午3 時50分許，在臺北縣林口鄉○○○路26號前為
    警查獲，並扣得甲○○所有供其施用海洛因所用之注射針筒
    2 支，而陸續查悉上情。
二、案經臺北市政府警察局松山分局、桃園縣政府警察局龜山分
    局、彰化縣政府警察局田中分局報告臺灣桃園地方法院檢察
    署檢察官偵查及追加起訴。
    理  由
一、按刑事訴訟法第273 條之1 第1 項規定除被告所犯為死刑、
    無期徒刑、最輕本刑為3 年以上有期徒刑之罪、或高等法院
    管轄第一審案件者外，於審判期日前之程序進行中，被告先
    就被訴事實為有罪之陳述時，審判長得告知被告簡式審判程
    序之旨，並聽取當事人、代理人、辯護人及輔佐人之意見後
    ，裁定進行簡式審判程序。經查，本件被告甲○○被訴毒品
    危害防制條例一案，為前開不得進行簡式審判程序以外之案
    件，且被告於本院行準備程序時就被訴事實為有罪之陳述，
    本院告知被告簡式審判程序之旨，並聽取被告之意見後，爰
    依前開規定，當庭裁定改依簡式審判程序，並由受命法官獨
    任進行審判程序審判之，合先敘明。
二、前揭犯罪事實，業據被告甲○○於本院審理時供認不諱，且
    被告於95年9 月10日、同年10月3 日、同年10月26日晚間11
    時35分許，分別經員警採集其尿液送請鑑定結果，95年9 月
    10日該次呈甲基安非他命及嗎啡、可待因陽性反應，同年10
    月3 日該次呈安非他命類及鴉片類陽性反應，同年10月26日
    該次則呈安非他命、甲基安非他命、可待因、嗎啡陽性反應
    ，亦有臺北市政府警察局偵辦毒品案件尿液檢體委驗單、臺
    灣尖端先進生技醫藥股份有限公司濫用藥物檢驗報告、桃園
    縣政府警察局龜山分局尿液對照表、臺灣檢驗科技股份有限
    公司濫用藥物尿液檢驗報告、彰化縣警察局田中分局委託檢
    驗尿液代號與真實姓名對照認證單、詮昕科技股份有限公司
    濫用藥物尿液檢驗報告各1 份在卷可稽，此外復有臺北市政
    府警察局松山分局搜索扣押筆錄及扣押物品目錄表、桃園縣
    政府警察局龜山分局搜索扣押筆錄及扣押物品目錄表、彰化
    縣警察局田中分局扣押筆錄及扣押物品目錄表各1 份附卷及
    如事實欄所載之物扣案足憑，可證被告前揭不利於己之自白
    與事實相符，至堪採信。末查，被告甲○○於94年間因施用
    毒品案件，經裁定送觀察、勒戒後，認無繼續施用毒品傾向
    ，於95年1 月2 日執行完畢釋放，經臺灣板橋地方法院檢察
    署檢察官以94年度毒偵緝字第562 號為不起訴處分確定等情
    ，有卷附臺灣高等法院被告前案紀錄表可按，本件被告係於
    前開觀察、勒戒執行完畢釋放後5 年內再犯施用第一級毒品
    及第二級毒品之犯行，已甚明確，犯行足堪認定，應依法論
    科。
三、核被告甲○○就附表編號1 、3 、5 所為，均係犯毒品危害
    防制條例第10條第1 項之施用第一級毒品罪，就附表編號2
    、4 、6 所為，均係犯毒品危害防制條例第10條第2 項之施
    用第二級毒品罪。其持有第一級毒品海洛因、第二級毒品安
    非他命之低度行為，為施用第一、二級毒品之高度行為所吸
    收，均不另論處。被告所犯上開3 次施用第一級毒品海洛因
    及3 次施用第二級毒品安非他命犯行，均犯意各別，應分論
    併罰。爰審酌被告前經觀察、勒戒處分，猶未能戒斷毒癮，
    仍有繼續施用第一級毒品海洛因及第二級毒品安非他命，戕
    害自身健康，漠視法令禁制，併其犯後坦承犯行，態度尚佳
    ，及其犯罪動機、手段、施用毒品之次數等一切情狀，分別
    量處如主文所示之宣告刑。再被告所犯上開各罪之犯罪時間
    均係在96年4 月24日以前，合於中華民國96年罪犯減刑第3
    條第1 項第3 款減刑條件，依法各減輕其刑2 分之1 ，並定
    其應執行之刑。
四、扣案之分裝袋13個、夾練袋1 個、注射針筒19支，係被告所
    有供其施用毒品海洛因所用之物，扣案之安非他命吸食器1
    組及分裝杓3 支，則係被告所有供其施用毒品安非他命所用
    之物，業據被告供陳甚明，均應依刑法第38條第1 項第2 款
    規定在被告分次查獲之罪名項下宣告沒收。
據上論斷，應依刑事訴訟法第273 條之1 第1 項、第299 第1 項
前段，毒品危害防制條例第10條第1 項、第2 項，刑法第11條前
段、第38條第1 項第2 款、第51條第5 款，中華民國96年罪犯減
刑條例第2 條第1 項第3 款、第7 條，判決如主文。
本案經檢察官蔡宜均到庭執行職務。
中　　華　　民　　國　　96　　年　　8 　　月　　24　　日
　　　　　　　　　刑事第七庭法　官  林惠霞
以上正本證明與原本無異。
如不服本判決，應於收受送達後10日內向本院提出上訴書狀。
                            書記官  陳恩如
中　　華　　民　　國　　96　　年　　8 　　月　　24　　日
 附表：
┌──┬──────┬──────┬─────────┐
│編號│施用毒品時間│施用毒品地點│　施用毒品種類    │
├──┼──────┼──────┼─────────┤
│1   │95年9 月10日│桃園縣龜山鄉│第一級毒品海洛因1 │
│    │晚間7 時許為│文昌二街23號│次                │
│    │警查獲後採尿│2 樓215 室住│                  │
│    │時起回溯26小│處          │                  │
│    │時內某時    │            │                  │
├──┼──────┼──────┼─────────┤
│2   │95年9 月9 日│同上住處    │第二級毒品甲基安非│
│    │下午2時許   │            │他命1 次          │
├──┼──────┼──────┼─────────┤
│3   │95年10月3 日│同上住處    │第一級毒品海洛因1 │
│    │經警採尿時起│            │次                │
│    │回溯26時小時│            │                  │
│    │內某時      │            │                  │
├──┼──────┼──────┼─────────┤
│4   │95年10月3 日│臺灣地區某不│第二級毒品安非他命│
│    │經警採尿時起│詳處所      │1次               │
│    │回溯96時小時│            │                  │
│    │內某時      │            │                  │
├──┼──────┼──────┼─────────┤
│5   │95年10月26日│臺北縣林口鄉│第一級毒品海洛因1 │
│    │晚間11時35分│太平村太平嶺│次                │
│    │許為警採尿時│12號之2 居處│                  │
│    │起回溯26小時│            │                  │
│    │內某時      │            │                  │
├──┼──────┼──────┼─────────┤
│6   │95年10月26日│臺灣地區某不│第二級毒品安非他命│
│    │晚間11時35分│詳處所      │1次               │
│    │許為警採尿時│            │                  │
│    │起回溯96小時│            │                  │
│    │內某時      │            │                  │
└──┴──────┴──────┴─────────┘
附錄本案論罪科刑法條：
毒品危害防制條例第10條
  施用第一級毒品者，處6月以上5年以下有期徒刑。
  施用第二級毒品者，處3年以下有期徒刑。
